【裁判字號】    89,婚,958
【裁判日期】    891025
【裁判案由】    離婚
【裁判全文】
臺灣高雄地方法院民事判決  八十九年度婚字第九五八號
    原      告  甲○○
    被      告  乙○○
右當事人間離婚事件，本院判決如左：
    主    文
准原告與被告離婚。
訴訟費用由被告負擔。
    事    實
甲、原告方面：
  一、聲明：求為判決如主文所示。
  二、陳述：兩造於民國八十四年二月二十五日結婚，婚後原告於八十八年十月二十
      二日觸犯恐嚇取財罪，業經台灣高等法院高雄分院於八十九年六月三十日以八
      十九年上訴字第六一七號刑事判決判處有期徒刑一年二月確定。茲因該罪之性
      質，為不名譽之犯罪，爰依法請求判決離婚。
  三、證據：提出戶籍謄本、台灣高等法院高雄分院八十九年上訴字第六一七號刑事
      判決書等影本各一件。
乙、被告方面：
  一、聲明：求為判決駁回原告之訴。
  二、陳述：被告雖觸犯上開罪名，被判處徒刑確定，現在監服刑，惟刑期即將於八
      個月後屆滿。故而不願與原告離婚，希望出獄後團聚，並不影響原告家庭生活
      。
    理    由
一、按夫妻之一方因犯不名譽之罪被處徒刑者，他方得於知悉該情事後一年內，向法
    院請求判決離婚，民法第一千零五十二條第一項第十款後段、第一千零五十四條
    分別定有明文。又所謂不名譽之罪，係指社會上一般觀念，皆認為不名譽之罪而
    言。至所謂「社會上一般觀念皆認為不名譽」，應斟酌當事人之身分、地位、教
    育程度及其犯罪環境等情事，依社會上一般觀念而為觀察，夫妻之一方有此犯罪
    行為，足致他方不能忍受續為婚姻上之共同生活者即屬之；而揆其立法意旨，係
    以夫妻之一方犯罪被處三年以上徒刑或所犯為不名譽之罪，造成他方精神上之痛
    苦，足以破壞婚姻共同生活，故許他方據以請求離婚，並經最高法院著有八十年
    台再字第九九號判例、八十一年台上字第二五四五號判例足資參照。
二、經查，兩造間婚姻關係現仍存續中，有原告提出戶籍謄本一份可據。再者，原告
    主張被告犯恐嚇取財罪被處徒刑之事實，復為被告所自認，且有原告所提出之台
    灣高等法院高雄分院八十九年上訴字第六一七號刑事判決附卷可稽，自堪信為真
    實。
三、被告既犯有恐嚇取財罪，核該罪係以恐嚇或強暴脅迫等不法手段強取他人財物，
    依通常之社會觀念，自應認係屬不名譽之犯罪，且被又經判處有期徒刑一年二月
    確定，與首開規定相符，原告據以請求判決准與被告離婚，依法應予准許。
據上論結：原告之訴，為有理由，依民事訴訟法第七十八條，判決如主文。
中      華      民      國    八十九    年      十      月    二十五    日
                              臺灣高雄地方法院民事庭
~B法      官
右為正本，係照原本作成。
如不服本判決，應於送達後廿日內，向本院提出上訴狀。
~B法院書記官  林誠桂
中      華      民      國    八十九    年      十      月    二十五    日


司法院資訊處製作；財團法人民間司法改革基金會備份。
